臺灣彰化地方法院刑事判決　　　　　　　100年度易字第998號
公　訴　人　臺灣彰化地方法院檢察署檢察官
被　　　告　謝敏慧
上列被告因違反毒品危害防制條例，經檢察官提起公訴（100年
度毒偵字第1562號），本院判決如下：
    主  文
謝敏慧施用第二級毒品，累犯，處有期徒刑柒月。
    事實及理由
一、犯罪事實：
  (一)謝敏慧前於民國（下同）93年間，因施用毒品案件，經裁定
    執行觀察勒戒後，認無繼續施用毒品之傾向，於93年11月19
    日執行完畢釋放。又於95年2月間施用毒品，經本院以95
    年度員簡字第337號判決處有期徒刑5月確定，於96年4月14
    日執行完畢（構成累犯）。又再於97年3、4月間施用毒品
    ，經本院97年度員簡字第350號判決處有期徒刑6月確定，甫
    於97年12月15日易科罰金執行完畢（構成累犯）。又於99
    年12月31日下午5時施用二級毒品，同日下午6時即被查獲，
    100年4月11日經本院100年度易字第303號判決處有期徒刑6
    月，得易科罰金，已確定。於100年1月3日某時，施用第
    二級毒品甲基安非他命1次，於100年1月7日為警盤查發現，
    100年5月6日業經本院100年度易字第379號判決有期徒刑6
    月，100年5月31日已確定。上述案件經定應執行有期徒
    刑8月（100年7月8日已入監服刑），100年5月10日施用二
    級毒品，經警方於100年5月12日持搜索票查獲（100年8月17
    日經本院100年度簡字第1675號判決處有期徒刑6月，已確定
    ）。
  (二)謝敏慧明知自己99、100年度已經有多次施用毒品案被查獲
    ，仍不知悔改，復基於施用第二級毒品甲基安非他命之犯意
    ，於100年6月25日某時許，在彰化縣員林鎮某友人住處內，
    以將甲基安非他命放入玻璃吸食器燒烤後吸煙之方式，施用
    甲基安非他命1次。
  (三)嗣因警方監聽上游毒販案件，發現謝敏慧曾撥打電話購毒，
    乃於100年6月28日通知到案說明，並於同日18時9分許，為
    警得其同意採尿送驗，結果呈「甲基安非他命」陽性反應。
二、認定事實之證據及理由：
  (一)被告於於警詢、偵查中、本院審理中自白。
  (二)彰化縣警察局北斗分局委託檢驗尿液代號與真實姓名對照認
    證單。
  (三)詮昕股份有限公司濫用藥物尿液檢驗報告書，顯示經以氣相
    層析質譜儀分析法檢驗，被告尿液呈現「甲基安非他命、安
    非他命」之陽性反應。其中甲基安非他命指數遠超過安非他
    命指數，依法務部調查局93年5月4日調科壹字00000000000
    號函示意見：「依據英國藥學協會所編之Clark's
    isolation and indentification of drugs 乙書..記載人
    體施用甲基安非他命後，在主要代謝物中未改變型態之甲基
    安非他命佔施用劑量達43％，而安非他命則為約5％。」（
    司法院編印，法官辦理刑事案件參考手冊(一)--毒品危害防制
    條例部分--P.168）被告尿液中排出之部分安非他命反應，
    應係甲基安非他命之代謝物。
  (四)不再送觀察勒戒之理由：
    按毒品危害防制條例於92年7月9日修正公布，自93年1月9日
    施行，其中第20條、第23條將施用毒品之刑事處遇程序，區
    分為「初犯」及「五年內再犯」、「五年後再犯」。依其立
    法理由之說明：「初犯」，經觀察、勒戒或強制戒治後，應
    為不起訴處分或不付審理之裁定；經觀察、勒戒或強制戒治
    執行完畢釋放後，「五年內再犯」者，因其再犯率甚高，原
    實施之觀察、勒戒及強制戒治既已無法收其實效，爰依法追
    訴或裁定交付審理。至於經觀察、勒戒或強制戒治執行完畢
    釋放後，「五年後再犯」者，前所實施之觀察、勒戒或強制
    戒治已足以遮斷其施用毒品之毒癮，為期自新及協助其斷除
    毒癮，仍適用「初犯」規定，先經觀察、勒戒或強制戒治之
    程序。從而依修正後之規定，僅限於「初犯」及「五年後再
    犯」二種情形，始應先經觀察、勒戒或強制戒治程序。倘被
    告於五年內已再犯，經依法追訴處罰，縱其第三次（或第三
    次以上）再度施用毒品之時間，在初犯經觀察、勒戒或強制
    戒治執行完畢釋放五年以後，已不合於「五年後再犯」之規
    定，且因已於「五年內再犯」，顯見其再犯率甚高，原實施
    觀察、勒戒或強制戒治，已無法收其實效，即應依該條例第
    10條處罰（最高法院95年度第7次刑事庭會議決議參照）。
    本件被告前因施用毒品案件，經觀察勒戒後，於93年11月19
    日執行完畢釋放。又於五年內之95年2月間施用毒品（本院
    95年度員簡字第337號判決）、於97年3、4月間施用毒品（
    本院97年度員簡字第350號判決）、又於99年12月31日施用
    毒品（本院100年度易字第303號判決）、又於100年1月3日
    某時施用第二級毒品甲基安非他命1次（本院100年度易字第
    379號判決）、又於100年5月10日施用二級毒品（本院100年
    度簡字第1675號判決），有卷附臺灣高等法院被告前案紀錄
    表，相關起訴書、判決可證。被告既曾於「五年內再犯」，
    且經法院判處罪刑確定，其又於100年6月25日施用毒品，即
    非屬該條例第20條第3項所定「五年後再犯」之情形，仍應
    論以毒品危害防制條例第10條第2項之施用第二級毒品罪。
  (五)本案事證明確，被告上開犯行洵堪認定。
三、論罪科刑：
  (一)核被告所為，核係犯毒品危害防制條例第10條第2項之施用
    第二級毒品罪。又被告持有毒品之低度行為，應為施用之高
    度行為所吸收，不另論罪。
  (二)被告有犯罪事實欄之前科執行經過，此有台灣高等法院被告
    全國前案紀錄表乙紙附卷可稽，其受此有期徒刑執行完畢後
    ，五年以內再犯有期徒刑以上之罪，應依累犯規定加重其刑
    。
  (三)量刑審酌：被告曾有多項毒品前科，99、100年度被查獲施
    用毒品之次數如此頻繁，被告顯未覺悟毒品是家破人亡的不
    歸路，實應譴責，又被告之戶籍資料顯示，被告97年8月1日
    離婚，又於100年6月29日與前夫再次結婚，且被告自述育有
    一女等情，被告顯然不知珍惜得來不易的親情與感情，讓自
    己再度陷入毒品陷阱，以致又有本案發生，又被告坦承犯行
    ，犯後態度良好等一切情狀，量處如主文所示之刑，以示懲
    儆。
四、適用法條：
  (一)刑事訴訟法第299條第1項前段。
  (二)毒品危害防制條例第10條第2項、刑法第11條、第47條第1項
    。
本案經檢察官紀雅惠到庭執行職務。
中    華    民    國    100   年    10   月    11    日
                  刑事第七庭  法  官  葉明松
以上正本證明與原本無異。
如不服本判決應於收受判決後10日內向本院提出上訴書狀，並應
敘述具體理由；其未敘述上訴理由者，應於上訴期間屆滿後20日
內向本院補提理由書（均須按他造當事人之人數附繕本）「切勿
逕送上級法院」。
中    華    民    國    100   年    10   月    11    日
                              書記官  施秀青
附錄本案論罪法條：
毒品危害防制條例第10條
施用第一級毒品者，處6月以上5年以下有期徒刑。
施用第二級毒品者，處 3 年以下有期徒刑。